## FÁBIO VIEIRA GONÇALVES

Av Benedito Castilho de Andrade, 747 (Bloco.7 -Apt 14) - Eloy Chaves, Jundiaí/SP

Solteiro, 25 anos

Celular (11) 9 6063-2894

E-mail: fabiovigon11@gmail.com

Linkedin: https://www.linkedin.com/in/fabiovigon/

GitHub: https://github.com/fabiovigon



### **OBJETIVO**

### Programador / Analista de Sistema

Profissional graduado em Análise e Desenvolvimento de Sistemas pela Faculdade de Tecnologia de Jundiaí (FATEC). Experiência em Suporte Técnico (reparos de softwares & hardware) e desenvolvimento de software - CSharp (C#), Angular e SCRUM.

Responsável pelo desenvolvimento de sistemas informatizados, de acordo com as necessidades das áreas e clientes internos. Foco na automatização e melhoria contínua de processos de trabalhos. Desenvolvedor de programas através de técnicas e linguagens específicas. Realização de testes de sistema. Avaliação de erros e correção dos mesmos. Experiência com a execução da manutenção preventiva ou corretiva em sistemas, alterando/corrigindo o processamento, base de dados, fluxos, etc. Capacidade de adaptação às novas e constantes necessidades dos usuários, Atualização de documentação técnica, evidencia/formaliza as alterações para controle e conhecimento do superior e usuários.

### FORMAÇÃO ACADÊMICA

- Graduação em Análise e Desenvolvimento de Sistemas Faculdade De Tecnologia de Jundiaí FATEC
  2016 conclusão Julho de 2019.
- Ensino Médio Com Técnico Integrado Colégio Divino Salvador | Técnico em Informática | 2013 –
  Conclusão dezembro de 2015.

### **EXPERIÊNCIA PROFISSIONAL**

### WEBMOTORS – (Empresa multinacional especializada em venda de carros)

Cargos: Programador Back-End Júnior | (Agosto, 2020 – Setembro, 2022)

Programador Back-End Pleno | (Setembro 2022 - Atualmente)

Atividades: Desenvolvimento de software com as linguagens C# .NET Core voltado banco de dados SQL Server, utilizando cloud da AWS(Amazon Web Services) onde atuou no sistema do portal sendo o principal produto da empresa, utilizando bit bucket e aplicando kanban com o jira e reuniões diárias.

# GRUPO VICERI – (Empresa nacional especializada em desenvolvimento de software)

Cargos: Estagiário | (Novembro, 2018 – Março, 2019)

Programador Trainee | (Abril, 2019 – Dezembro, 2019)

Atividades: Desenvolvimento de software com as linguagens C# .NET Core, , Angular 7 e SQL Server, onde atuou no cliente (BRINKS) com sistemas legados(.Net Framework 4.0 ,VB.NET e SQL Server), utilizando TFS e aplicando conceitos do Scrum com o Azure DevOps e reuniões diárias.

## AVEC JUNDIAÍ DISTRIBUIDORA DE PRODUTOS ALIMENTÍCIOS LTDA. Empresa nacional especializada em logística de produtos alimentícios)

Cargos: Estagiário | (Junho, 2014 – Setembro, 2015)

Atividades: Manutenção preventiva ou corretiva de sistemas alterando o processamento

#### **IDIOMAS**

Inglês: intermediário(estudando)

#### **CURSOS COMPLEMENTARES**

• REST com ASP.NET Core WebAPI

Curso de ASP .NET Core | Desenvolvedor IO | 13:43 horas

Curso Desenvolvedor Web Completo + 10 de projetos

Curso de Web | Udemy | 51,2 horas





Curso Desenvolvimento SPA com Angular

Curso de Web Angular | Desenvolvedor IO | 6 horas

• C# Completo 2020 Programação Orientada a Objetos + Projetos

Curso de C#|Udemy| 37 horas

• Webcode - Academia Seniores

Curso de Elastic/Kibana/AWS|FIAP/Webmotors| 68 horas



### **CONHECIMENTOS ESPECIFICOS**

CSharp (C#) JavaScript/JQuery SCRUMAWS Angular .Net CORE

Microsoft SqlServer CSS Pacote Microsoft Office